臺灣臺中地方法院民事判決
111年度中簡字第2203號
原      告  魏均穎  
被      告  林益伸  

訴訟代理人  黃泰元  
上列當事人間請求侵權行為損害賠償事件，本院於民國111年10
月18日言詞辯論終結，判決如下：
    主      文
被告應給付原告新臺幣柒萬壹仟壹佰參拾柒元，及自民國一百一
十一年六月八日起至清償日止，按週年利率百分之五計算之利息
。
原告其餘之訴駁回。
訴訟費用新臺幣參仟陸佰肆拾元由被告負擔新臺幣壹仟玖佰伍拾
壹元，餘由原告負擔。
本判決原告勝訴部分得假執行。但被告如以新臺幣柒萬壹仟壹佰
參拾柒元為原告預供擔保後，得免為假執行。
    事實及理由
一、原告主張：被告於民國111年3月29日18時37分許，駕駛車牌
    號碼000-0000號自用小客車，行經臺中市○區○○路○段000號
    前時，因駕駛不慎，致撞擊由原告所有而停放路邊停車格之
    車牌號碼000-0000號自用小客車（下稱系爭車輛），造成系
    爭車輛受損。又系爭車輛經送修復後，支出修復費用新臺幣
    （下同）120,100元（含工資費用14,400元、零件費用105,7
    00元）；另原告於系爭車輛維修期間，共支出交通費用12,6
    00元。爰依侵權行為之法律關係提起本件訴訟，請求被告賠
    償系爭車輛維修費用及交通費用共計132,700元等語。並聲
    明：被告應給付原告132,700元，及自起訴狀繕本送達翌日
    起至清償日止，按週年利率百分之5計算之利息。
二、被告則以：依初步分析研判表所載，原告停車方式不依規定
    ，就本件交通事故與有過失，應減輕被告之賠償責任。又系
    爭車輛受損輕微，無須更換零件，應以1萬元左右為合理維
    修工資，如認有零件更換需要，亦應依法折舊。另原告主張
    交通費用部分，原告是否確實將系爭車輛送修？維修天數是
    否需要6日？僅有系爭車輛得供代步？代步僅能選擇計程車
    ？計程車車資證明是否屬實？均應由原告舉證證明損害存在
    等語，資為抗辯。並聲明：⒈原告之訴駁回。⒉如受不利判決
    ，願供擔保請准宣告免為假執行。
三、法院之判斷：
  ㈠原告主張被告於上開時地與系爭車輛發生碰撞，造成系爭車
    輛受損之事實，業據其提出與其所述相符之臺中市政府警察
    局道路交通事故當事人登記聯單、估價單、車輛維修單、維
    修證明、行車執照等件為證，並有臺中市政府警察局第二分
    局函送之道路交通事故初步分析研判表、現場圖、A3類道路
    交通事故調查報告表、調查紀錄表、補充資料表及現場照片
    為憑，且為被告所不爭執，堪認原告主張之事實為真正。
　㈡按汽車行駛時，駕駛人應注意車前狀況及兩車並行之間隔，
    並隨時採取必要之安全措施，道路交通安全規則第94條第3
    項定有明文。經查，被告駕駛車輛未注意前方右側之系爭車
    輛，即貿然靠右停車，因而與其右方之系爭車輛發生碰撞，
    致生本件車禍，堪認被告駕車具有過失甚明。又被告之過失
    行為與系爭車輛受損之結果間，具有相當因果關係，故本件
    損害之發生應由被告負過失賠償責任。被告雖辯稱原告停車
    方式不依規定，就本件交通事故與有過失云云，惟依卷附道
    路交通事故現場圖及現場照片所示，系爭車輛於發生事故當
    時係靜止停放在路邊停車格內，其車頭前緣及左側車身雖有
    些許超出停車格之白色實線外，仍不致因而影響交通往來之
    安全，且本件事故亦無因交通違規情形而遭員警舉發之情，
    有補充資料表在卷可按（見本院卷第43頁），是被告上開所
    辯，並無理由。
　㈢次按因故意或過失，不法侵害他人之權利者，負損害賠償責
    任。汽車、機車或其他非依軌道行駛之動力車輛，在使用中
    加損害於他人者，駕駛人應賠償因此所生之損害。不法毀損
    他人之物者，被害人得請求賠償其物因毀損所減少之價額。
    民法第184條第1項前段、第191條之2前段、第196條分別定
    有明文。被告駕車之過失行為致原告受有上開損害，二者間
    具有相當因果關係，已如前述，原告依據侵權行為之法律關
    係請求被告賠償所受損害，洵屬正當，應予准許。茲就原告
    請求被告賠償之項目及金額是否有據，分別說明如下：
　⒈系爭車輛維修費用：
　　原告主張系爭車輛因本件車禍受有損害，支出維修費用120,
    100元，並提出估價單及車輛維修單為證。所謂因毀損減少
    之價額，得以修復費用為估定之標準，但以必要者為限，例
    如修理材料以新品換舊品應予折舊，最高法院77年度第9次
    民庭會議決議闡釋甚明。本件因被告於前揭時地駕車疏忽以
    致肇事，使原告所承保之系爭車輛毀損，被告自應依上述規
    定對原告負賠償責任，惟系爭車輛之修理既係以新零件更換
    被毀損之舊零件，揆諸前揭說明，自應扣除零件折舊部分。
    而依行政院所頒「固定資產耐用年數表」及「固定資產折舊
    率表」之規定，自用小客車之耐用年數為5年，依定率遞減
    法每年折舊1000分之369；再依營利事業所得稅查核準則第9
    5條第6項之規定，固定資產提列折舊採用定率遞減法者，以
    1年為計算單位，其使用期間未滿1年者，按實際使用之月數
    相當於全年之比例計算之，不滿1月者，以1月計。查本件系
    爭車輛之修復費用為120,100元，其中工資費用14,400元、
    零件費用105,700元，有估價單及車輛維修單在卷可查，堪
    以認定。被告雖辯稱：系爭車輛受損輕微，無須更換零件，
    應以1萬元左右為合理維修工資云云，惟查，系爭車輛因本
    件事故受有左側前車身擦損壞，有補充資料表及現場照片可
    稽（見本院卷第43、49頁），參以系爭車輛係送交玖鴻汽車
    修配廠由專業技師進行維修，維修項目均與系爭車輛受損部
    位一致，其維修過程所使用之零件及所需工資，應屬該修配
    廠認定維修所必需，修配廠收取此部分費用，並無不合理之
    處，且被告亦未舉出及證明維修零件及工資有何不當之處，
    所辯尚無可採。參照卷附系爭車輛之行車執照，系爭車輛之
    原發照日期為109年4月29日，算至111年3月29日本件事故發
    生時，使用期間為1年11月，則扣除折舊額後，原告得請求
    之零件費用為44,137元（計算式詳附表），加計上開工資費
    用14,400元後，系爭車輛修復之必要費用為58,537元（計算
    式：44,137＋14,400＝58,537）。
　⒉交通費用：
　　原告主張因本件事故造成系爭車輛毀損，於111年4月9日至
    同年月14日之車輛送修期間無法使用，致以計程車代步，支
    出計程車費12,600元，並提出計程車車資證明、免用統一發
    票收據、交通費支出明細及車輛維修單為證。被告則否認原
    告有此損害云云。按汽車為現代人生活常見之交通代步工具
    ，對於生活維持具有一般中心意義的經濟性財貨。原告日常
    生活需使用汽車代步，因本件車禍發生，致系爭車輛受損，
    於修理期間內，原告受有「無法使用系爭車輛」之損失，應
    可認定。經查，系爭車輛於111年4月9日進廠維修，同年月1
    4日交車，原告於上開維修期間支出計程車費12,600元，有
    車輛維修單、計程車車資證明及免用統一發票收據為證（見
    本院卷第23頁），則原告請求交通費用12,600元，核屬有據
    ，應予准許。
　⒊是以此為計，則被告賠償金額應為71,137元（計算式：58,53
    7＋12,600＝71,137）。　
　㈣末按給付無確定期限者，債務人於債權人得請求給付時，經
    其催告而未為給付，自受催告時起，負遲延責任。其經債權
    人起訴而送達訴狀，或依督促程序送達支付命令，或為其他
    相類之行為者，與催告有同一之效力；又遲延之債務，以支
    付金錢為標的者，債權人得請求依法定利率計算之遲延利息
    。但約定利率較高者，仍從其約定利率；應付利息之債務，
    其利率未經約定，亦無法律可據者，週年利率為百分之五，
    民法第229條第2項、第233條第1項及第203條分別定有明文
    。本件原告對被告之侵權行為損害賠償債權，核屬無確定期
    限之給付，自應經原告之催告而未為給付，被告始負遲延責
    任。準此，原告請求被告自起訴狀繕本送達之翌日即111年6
    月8日起，按週年利率百分之5計付遲延利息，核無不合。
四、綜上所述，原告依侵權行為之法律關係，訴請被告給付71,1
    37元，及自111年6月8日起至清償日止，按週年利率百分之5
    計算之利息，為有理由，應予准許；逾此部分之請求，為無
    理由，應予駁回。
五、本件事證已臻明確，兩造其餘攻擊防禦方法及證據，核與判
    決結果不生影響，爰不一一論列，併此敘明。
六、本判決原告勝訴部分，係就民事訴訟法第427條第2項第11款
    所定訴訟適用簡易程序所為被告敗訴之判決，爰依民事訴訟
    法第389條第1項第3款規定依職權宣告假執行。又被告陳明
    願供擔保免為假執行，經核並無不合，爰酌定相當擔保金額
    宣告之。
七、訴訟費用負擔之依據：民事訴訟法第79條。　
中　　華　　民　　國　　111 　年　　11　　月　　1 　　日
                      臺灣臺中地方法院臺中簡易庭
                                  法　官　吳蕙玟
以上正本係照原本作成。
如不服本判決，應於送達後20日內，向本院提出上訴狀並表明上
訴理由，如於本判決宣示後送達前提起上訴者，應於判決送達後
20日內補提上訴理由書（須附繕本）。如委任律師提起上訴者，
應一併繳納上訴審裁判費。
中　　華　　民　　國　　111 　年　　11　　月　　1 　　日
                                  書記官　楊思賢
附表
-----
折舊時間           金額
第1年折舊值        105,700×0.369=39,003
第1年折舊後價值    105,700-39,003=66,697
第2年折舊值        66,697×0.369×(11/12)=22,560
第2年折舊後價值    66,697-22,560=44,137